【裁判字號】    99,上訴,446
【裁判日期】    990205
【裁判案由】    搶奪等
【裁判全文】
臺灣高等法院刑事判決                 99年度上訴字第446號
上  訴  人
即  被  告      甲○○
上列上訴人因搶奪案件，不服臺灣新竹地方法院98年度審訴字第
953號，中華民國98年12月14日第一審判決（起訴案號：臺灣新
竹地方法院檢察署98年度偵字第6075號、第6443號、第7436號、
第7741號），提起上訴，本院判決如下：
    主  文
上訴駁回。
    理  由
一、按不服地方法院之第一審判決而上訴者，應向管轄第二審之
    高等法院為之。上訴書狀應敘述具體理由。第二審法院認為
    上訴書狀未敘述理由或上訴有第362條前段之情形者，應以
    判決駁回之。刑事訴訟法第361條第1項、第2項、第367條前
    段，分別定有明文。而所謂具體理由，必係依據卷內既有訴
    訟資料或提出新事證，指摘或表明第一審判決有何採證認事
    、用法或量刑等足以影響判決本旨之不當或違法，而構成應
    予撤銷之具體事由，始克當之；倘僅泛言原判決認定事實錯
    誤、違背法令、量刑失之過重或輕縱，而未依上揭意旨指出
    具體事由，或形式上雖已指出具體事由，然該事由縱使屬實
    ，亦不足以認為原判決有何不當或違法者，皆難謂係具體理
    由，俾與第二審上訴制度旨在請求第二審法院撤銷、變更第
    一審不當或違法之判決，以實現個案救濟之立法目的相契合
    ，並節制濫行上訴（最高法院97年度台上字第892號裁判意
    旨參照）。
二、本件上訴人即被告甲○○不服原審判決，提起上訴，上訴狀
    理由略以：原審判決量刑過重，伊不能接受，為此提起上訴
    等語云云。經查：原審認定被告於民國98年5月某日、98年5
    月27日、98年6月初某日、98年6月14日、98年6月17日，持
    所有之汽車鑰匙竊得被害人丁○○、丙○○、乙○○、庚○
    ○、辛○○等人所有之自用小客車各1輛，所為均係犯刑法
    第320條第1項之普通竊盜罪（五罪）；另於98年5月17日以
    客觀上可供兇器使用之一字起子擊破被害人己○○所有之自
    用小客車右前窗，竊得車內之財物，所為係犯刑法第321條
    第1項第3款之加重竊盜罪（一罪）；另於98年5月17日趁被
    害人戊○○不備之際，徒手搶奪戊○○頸上金項鍊一條，因
    戊○○高聲呼叫而未得手，所為係犯刑法第325條第1項、第
    3項之普通搶奪未遂罪（一罪）。並說明被告有刑法第47條
    第1項累犯規定之適用，及審酌被告犯罪之動機、目的、手
    段、犯罪所得財物價值尚非甚鉅、被告於審理中坦承犯行，
    且所竊得之自用小客車已發還予被害人丁○○領回，尚見悔
    意之態度，並其生活狀況及智識程度等一切情狀，分別量處
    有期徒刑8月（五罪）、10月(二罪)之刑，並定其應執行有
    期徒刑3年10月；且認為被告正值壯年，卻未盡其力於正途
    ，除有構成累犯事由之竊盜案件前科紀錄外，另於98年1月
    間因竊盜案件經原審法院判處有期徒刑5月確定，於上開案
    件審理中，自98年5月間某日起至6月17日止，短短不到1個
    月時間，又犯本案竊盜犯行，足徵被告顯有竊盜之習慣，未
    能經由入監執行方式，徹底戒除竊盜惡習，自應藉由積極勞
    動之工作環境，使其等培養勤奮任事、樂觀進取之態度，以
    準備重返現實社會，足認有矯治其等惡習、培育其等正確觀
    念、性格，俾其等能於將來刑滿重返社會時，不再重蹈覆轍
    ，並獲新生之必要，是就被告犯罪行為之嚴重性、犯罪手段
    所表現之危險性及對其等將來行為之期待性綜合觀之，認有
    必要令其入勞動處所施以強制工作，爰依竊盜犯贓物犯保安
    處  分條例第3條第1項、第4條、第5條第1項前段之規定，
    諭知於刑之執行前令入勞動處所強制工作3年等，均已詳敘
    其所憑證據、認定理由及量刑依據。從形式上觀察，原判決
    並無認定事實錯誤、量刑瑕疵或違背法令之情形。又關於刑
    之量定，係實體法上賦予法院得為自由裁量之事項，倘其量
    刑已以行為人之行為罪責為基礎，並斟酌刑法第57條各款所
    列情狀，在法定刑度內，酌量科刑，如無偏執一端，致明顯
    失出失入情形，上級審法院即不得單就量刑部分遽指為不當
    或違法。而被告係累犯，原審就其刑之裁量，已審酌上訴人
    犯後坦承犯行，態度良好一節，為其量刑之依據，並綜核被
    告之前科及本案犯竊盜罪之情節，認被告有犯竊盜罪之習慣
    而宣告刑前強制工作3年，亦屬有據。被告上訴意旨雖請求
    從輕量刑，惟未具體指摘原判決有何違法或不當，構成應予
    撤銷之理由，亦未表明原判決之量刑有何輕重失衡、濫用裁
    量權或不適用法則之情形，構成應予撤銷之具體理由，已難
    謂提出合於刑事訴訟法第361條第1項規定之具體理由。
三、綜上，本件上訴未依法記載上訴之「具體理由」，其上訴顯
    屬違背法律上之程式，爰不經言詞辯論，逕予駁回。
據上論斷，應依刑事訴訟法第367條前段、372條，判決如主文。
中    華    民    國    99    年    2     月    5     日
                  刑事第四庭審判長法  官  陳筱珮
                                  法  官  邱滋杉
                                  法  官  孫惠琳
以上正本證明與原本無異。
竊盜罪部分不得上訴。
其他部分如不服本判決，應於收受送達後十日內向本院提出上訴
書狀，其未敘述上訴之理由者並得於提起上訴後十日內向本院補
提理由書（均須按他造當事人之人數附繕本）。「切勿逕送上級
法院」。
                                  書記官  劉有志
中    華    民    國    99    年    2     月    6     日


司法院資訊處製作；財團法人民間司法改革基金會備份。
